臺灣臺中地方法院刑事判決　　　　　　　　　　　　　　九十年度交自字第一七號
　　自　訴　人　丙○○
　　自訴代理人　王信雄律師
　　被　　　告　甲○○
　　選任辯護人　李東炫
右列被告因過失傷害案件，經自訴人提起自訴，本院判決如左：
    主  文
甲○○因過失傷害人，處有期徒刑月，如易科罰金，以佰元折算壹日。
    事  實
一、甲○○於民國八十九年十二月十三日下午六時十分許，駕駛車號車號ＯＢ─七０
    八七號自小客車，沿台中縣龍井鄉○○路由西往東行駛，途經該路與台中縣龍井
    鄉○○路○段之交岔路口（為閃光紅燈），應注意車前狀況，減速慢行，先停於
    交岔路口前，讓幹道車優先通過後，認為安全時方得續行，而依當時情形雖然天
    候雨，但為夜間有燈光、路面無缺陷、無障礙物、視距良好等情況，亦無不能注
    意之情事，竟疏於注意，貿然行駛，致發現當時騎乘車牌號碼ＮＷＨ─七五七號
    重型機車，沿台中縣龍井鄉○○路由北往南方向行駛，途經與觀光路之交岔路口
    （為閃光黃燈），亦疏未警戒前方、減速慢行之乙○○時，已煞避不及而撞擊之
    ，致乙○○之機車全毀，乙○○受有右股骨頭及股骨頸骨折，右髖臼關節骨折合
    併脫臼，右膝十字韌帶斷裂等處之傷害。
二、案經被害人乙○○之母丙○○向本院提起自訴。
    理  由
一、訊據被告甲○○固坦承於右揭時地駕車發生車禍致乙○○受傷之事實，惟矢口否
    認有何過失，辯稱：伊是於看到沙田路前一路口紅燈後才緩緩駛出，因被害人乙
    ○○斜向駛至，所以伊並未看到，是被害人乙○○來撞伊車的云云。惟按汽車行
    駛時駕駛人應注意車前狀況，並隨時採取必要之安全措施；且按閃光紅燈表示「
    停車再開」，車輛應減速接近，先停於交岔路口前，讓幹道車優先通過後，認為
    安全時方得續行，道路交通安全規則第九十四條第三項、道路交通標誌標線號誌
    設置規則第二百十一條分別定有明文，本件被告行經交岔路口，且行車之方向為
    閃光紅燈，其本應注意依上開規定駕車，而其竟疏未注意遵守上開規則，且依被
    告所稱過馬路後係欲左轉，自應可看清左邊車輛，而其竟稱未看到被害人之車，
    其因此肇致本件車禍，其應有過失自明。況本件經送請台灣省台中縣區車輛行車
    事故鑑定委員會鑑定及台灣省汽車肇事覆議鑑定委員會覆議結果，亦均持相同看
    法，有鑑定意見書及覆議函可稽，益證被告之行為有過失，雖本件被害人行經號
    誌路口，未充分注意車前狀況，且未減速慢行，亦與有過失，惟此不影響被告過
    失責任之認定（本件送經台灣省台中縣區車輛行車事故鑑定委員會鑑定結果，雖
    認被害人無肇事因素，惟依卷附道路交通事故處理紀錄登記簿所載及被害人乙○
    ○自承於十公尺前已看到被告要穿越沙田路，車頭已超越機車道之情以觀，其應
    有疏未注意之情），此外復有道路交通事故調查表一件、驗傷診斷書三紙及現場
    照片六張附卷可稽，而被害人所受之傷尚未達重傷之程度，亦經本院向光田綜合
    醫院、童綜合醫院函查，有各該覆函在卷可參。被害人因本件車禍受傷，與被告
    之過失行為間並有相當因果關係。罪證明確，被告過失犯行洵堪認定。
三、核被告甲○○所為，係犯刑法第二百八十四條第一項之過失傷害罪。爰審酌被告
    之過失程度、所生之危害、肇事後之態度及被害人乙○○因而受傷，亦同有過失
    ，且被告尚未與被害人達成民事和解等一切情狀，判處如主文所示之刑，並諭知
    易科罰金之折算標準。
四、依刑事訴訟法第三百四十三條、第二百九十九條第一項前段，刑法第二百八十四
    條第一項前段、第第四十一條第一項前段，罰金罰鍰提高標準條例第一條前段、
    第二條前段，判決如主文。
中      華      民      國      九十一      年      八      月    三十  日
                                      臺灣臺中地方法院交通法庭
                                        法  官   王  靜  秋
右正本證明與原本無異。
如不服本判決，應於送達後十日內向本院提出上訴狀（須附繕本），上訴於台灣高等
法院台中分院。
                                        書記官
中      華      民      國      九十一      年      八      月    三十  日
附錄論罪科刑法條
刑法第二百八十四條第一項
    因過失傷害人者，處六月以下有期徒刑，拘役或五百元以下罰金，致重傷者，處
  一年以下有期徒刑、拘役或五百元以下罰金。
